臺灣臺中地方法院刑事判決　　　　　　　96年度訴字第1408號
公　訴　人　臺灣臺中地方法院檢察署檢察官
被　　　告　甲○○
上列被告因毒品危害防制條例案件，經檢察官提起公訴（九十六
年度毒偵字第一七七二號）及移送併案審理（九十六年度毒偵字
第二四二一號），被告於準備程序就被訴事實為有罪之陳述，經
本院合議庭裁定改行簡式審判程序審理，判決如下：
    主    文
甲○○施用第一級毒品，累犯，處有期徒刑壹年，扣案之海洛因
壹包（淨重零點貳壹公克、空包裝重零點貳捌公克）又壹包（淨
重零點貳公克、空包裝重零點參柒公克），沒收銷燬之。又施用
第二級毒品，累犯，處有期徒刑陸月，扣案之甲基安非他命壹包
（含袋重零點肆公克），沒收銷燬之；甲基安非他命吸食器壹個
，沒收。應執行有期徒刑壹年肆月，扣案之海洛因壹包（淨重零
點貳壹公克、空包裝重零點貳捌公克）又壹包（淨重零點貳公克
、空包裝重零點參柒公克）、甲基安非他命壹包（含袋重零點肆
公克），均沒收銷燬之；甲基安非他命吸食器壹個，沒收。
    犯罪事實
一、甲○○曾於民國九十年間因施用毒品案件，經依本院裁定送
    觀察、勒戒後，認有繼續施用毒品之傾向，復經本院裁定送
    強制戒治，於九十一年七月二十一日執行完畢；刑罰部分則
    經本院判處有期徒刑十一月確定。又於九十年間因施用第二
    級毒品及違反槍砲彈藥刀械管制條例案件，分別經本院判處
    有期徒刑五月及一年四月確定，嗣上開徒刑經本院定應執行
    刑為有期徒刑二年五月確定，於九十四年四月十二日縮刑期
    滿執行完畢。詎仍不知悔改，復基於施用第一級毒品海洛因
    之犯意，自九十五年十二月初某日起至九十六年五月三日凌
    晨一時許止，在其臺中市○區○○路五Ｏ二之七號十二樓居
    處及臺中縣大里市○○路○段一Ｏ一號住處，以將海洛因摻
    雜在香煙內點火吸食之方式，反覆施用第一級毒品海洛因多
    次，平均每二、三天施用一次。另基於施用第二級毒品甲基
    安非他命之犯意，自九十五年十二月初某日起至九十六年五
    月一日晚上止，在其臺中市○區○○路五Ｏ二之七號十二樓
    居處及臺中縣大里市○○路○段一Ｏ一號住處，以將甲基安
    非他命置於玻璃球吸食器內用火燒烤成煙後吸食之方式，反
    覆施用第二級毒品甲基安非他命多次，平均每二、三天施用
    一次。嗣於九十六年三月十五日凌晨四時五分許，在臺中市
    ○區○○路五Ｏ二號前為警查獲，並扣得其所用供施用之海
    洛因一包（淨重Ｏ．二一公克、空包裝重Ｏ．二八公克）、
    甲基安非他命一包（含袋重Ｏ．四公克）、甲基安非他命吸
    食器一個；復於九十六年五月四日晚上九時四十分許，在其
    臺中縣大里市○○路○段一Ｏ一號住處為警持搜索票查獲，
    並扣得其所用供施用之海洛因一包（淨重Ｏ．二公克、空包
    裝重Ｏ．三七公克）。
二、案經臺中市警察局第一分局報請臺灣臺中地方法院檢察署檢
    察官偵查起訴，暨臺中市警察局第三分局報請該署檢察官移
    送併案審理。
　　理　　由
一、訊據被告甲○○對於上開犯罪事實坦承不諱，復有扣案之海
    洛因二包（其中一包淨重Ｏ．二一公克、空包裝重Ｏ．二八
    公克；另一包淨重Ｏ．二公克、空包裝重Ｏ．三七公克）、
    甲基安非他命一包（含袋重Ｏ．四公克）、甲基安非他命吸
    食器一個可資佐證。上開海洛因二包經送法務部調查局鑑定
    結果確係海洛因無誤，亦有該局出具之鑑定書二份附於本院
    卷可稽。又被告為警查獲後所採集之尿液經送檢驗結果，均
    呈嗎啡（海洛因之代謝物）及甲基安非他命陽性反應，有中
    山醫學大學附設醫院檢驗科藥物檢測中心出具之尿液檢驗報
    告二份附卷可按。查被告曾於九十年間因施用毒品案件，經
    依本院裁定送觀察、勒戒後，認有繼續施用毒品之傾向，復
    經本院裁定送強制戒治，於九十一年七月二十一日執行完畢
    ，此有臺灣高等法院被告前案紀錄表及臺灣臺中地方法院檢
    察署刑案資料查註紀錄表各一份在卷可憑，被告於強制戒治
    執行完畢釋放後，五年內再犯本件施用第一、二級毒品罪，
    依毒品危害防制條例第二十三條第二項之規定，自應依法追
    訴處罰。被告之自白核與事實相符，事證明確，其犯行洵堪
    認定。
二、核被告所為，係犯毒品危害防制條例第十條第一項之施用第
    一級毒品罪及同法條第二項之施用第二級毒品罪。被告持有
    第一級毒品及第二級毒品之低度行為，分別為其施用第一級
    毒品及第二級毒品之高度行為所吸收，不另論罪。而按毒品
    危害防制條例既依成癮性、濫用性及對社會危害性而將毒品
    分為四級，且僅規定處罰施用第一、二級毒品，足見毒品危
    害防制條例所處罰施用第一、二級毒品，其構成要件之行為
    要素係具有成癮、濫用之反覆、延續實行，且依社會通念於
    客觀上認為符合一個反覆、延續性之行為觀念，於刑法評價
    上，即應僅成立「集合犯」之一罪。被告雖反覆施用第一級
    毒品海洛因及第二級毒品甲基安非他命多次，惟應僅成立「
    集合犯」之一罪。被告於九十六年三月十五日經查獲而由檢
    察官命限制住居釋放後，反覆多次施用海洛因及甲基安非他
    命之犯罪事實，雖未據公訴人起訴，惟與已起訴之有罪部分
    有集合犯之一罪關係，為起訴效力所及，本院自得一併加以
    審理。查被告曾於九十年間因施用第一級毒品、施用第二級
    毒品及違反槍砲彈藥刀械管制條例案件，分別經本院判處有
    期徒刑十一月、五月及一年四月確定，嗣上開徒刑經本院定
    應執行刑為有期徒刑二年五月確定，於九十四年四月十二日
    縮刑期滿執行完畢，此有臺灣高等法院被告前案紀錄表及臺
    灣臺中地方法院檢察署刑案資料查註紀錄表各一份在卷可憑
    ，其於前案執行完畢後，五年以內故意再犯本件有期徒刑以
    上之罪，為累犯，應依刑法第四十七條第一項之規定加重其
    刑。被告所犯上開二罪，犯意各別，犯罪構成要件互殊，應
    予分論併罰。爰審酌被告犯罪之動機、目的、手段、其品行
    及智識程度、所為施用毒品犯行為自戕之病態行為，及其犯
    後坦承犯行，態度良好等一切情狀，量處如主文所示之刑，
    並定其應執行之刑。蒞庭檢察官雖求處被告施用第一級毒品
    部分為有期徒刑一年三月以上、施用第二級毒品部分為有期
    徒刑九月云云，惟本院審酌被告本案施用毒品之時間未達半
    年，且其犯罪後坦承犯行，態度良好等情，故認予以量處如
    主文所示之刑，在罪刑之間係屬相當，是檢察官之求刑尚屬
    過重，自為本院所不採。
三、扣案之海洛因二包（其中一包淨重Ｏ．二一公克、空包裝重
    Ｏ．二八公克；另一包淨重Ｏ．二公克、空包裝重Ｏ．三七
    公克）、甲基安非他命一包（含袋重Ｏ．四公克），係查獲
    之第一、二級毒品，不問屬於犯人與否，應依毒品危害防制
    條例第十八條第一項前段之規定諭知沒收銷燬之；另扣案之
    甲基安非他命吸食器一個，係被告所有供其施用甲基安非他
    命所用之物，此據被告於本院審理時供述明確，應依刑法第
    三十八條第一項第二款之規定宣告沒收。
據上論斷，應依刑事訴訟法第二百七十三條之一第一項、第二百
九十九條第一項前段，毒品危害防制條例第十條第一項、第二項
、第十八條第一項前段，刑法第十一條、第四十七條第一項、第
五十一條第五款、第三十八條第一項第二款，判決如主文。
本案經檢察官李芳瑜到庭執行職務。
中　　華　　民　　國　　96　　年　　 7 　　月　　2　　日
                  刑事第八庭    法  官  簡源希
上為正本係照原本作成
如不服本判決，應於送達後十日內向本院提出上訴狀（須附繕
本），上訴於臺灣高等法院臺中分院。
                                書記官  張雅慧
中　　華　　民　　國　　96　　年　　 7 　　月　　2　　日
附錄論罪科刑法條：
毒品危害防制條例第十條
　施用第一級毒品者，處六月以上五年以下有期徒刑。
  施用第二級毒品者，處三年以下有期徒刑。
